【裁判字號】    99,裁,3214
【裁判日期】    991209
【裁判案由】    新型專利舉發
【裁判全文】
最  高  行  政  法  院  裁  定
                                      99年度裁字第3214號
抗  告  人  江文俊
上列抗告人因與相對人經濟部智慧財產局間新型專利舉發事件，
對於中華民國99年8月23日臺北高等行政法院99年度再字第114號
裁定，提起抗告，本院裁定如下︰
    主  文
抗告駁回。
抗告訴訟費用由抗告人負擔。
    理  由
一、按抗告法院認抗告為不合法或無理由者，應為駁回抗告之裁
    定。
二、本件原裁定以：抗告人前因新型專利舉發事件，提起行政訴
    訟，經原審法院於97年1月9日以96年度訴字第1518號判決（
    下稱原判決）認為無理由諭知駁回確定。抗告人對於原判決
    提起再審之訴，經原審法院98年度再字第56號判決（下稱再
    審判決）認為顯無再審理由，諭知駁回再審之訴。抗告人不
    服再審判決，提起上訴，經本院98年7月23日98年度裁字第1
    824號裁定以上訴不合法予以駁回，並於98年8月3日送達裁
    定正本。再審判決溯及於上訴期間屆滿時確定，抗告人於收
    受本院裁定正本時即知再審判決確定之事。抗告人於99年8
    月13日對再審判決提起再審之訴，主張原判決有行政訴訟法
    第273條第1項第2款、第9款、第13款、第14款之再審事由。
    然查抗告人主張再審事由之證物，均於再審判決前存在，且
    非抗告人所不知或不能使用者。則再審判決如有行政訴訟法
    第273條第1項第2款、第9款、第13款、第14款之再審事由，
    抗告人於收受再審判決書時即應知悉，原應自再審判決確定
    時起算再審期間，因其提起上訴，則至遲應自收受本院98年
    度裁字第1824號裁定書之送達後，起算再審期間。乃歷時1
    年始行再審，顯已逾再審期間，抗告人又未表明知悉再審理
    由在後並提出證據，其再審為不合法等由，駁回其再審之訴
    。
三、按「再審之訴應於30日之不變期間內提起。前項期間自判決
    確定時起算，判決於送達前確定者，自送達時起算；其再審
    之理由發生或知悉在後者，均自知悉時起算。」為行政訴訟
    法第276條第1項、第2項所明定。又「提起再審之訴，應表
    明再審理由及關於再審理由並遵守不變期間之證據，如未表
    明者，無庸命其補正。」亦經本院67年判字第738號著有判
    例。經查，原裁定就抗告人所提再審之訴，已逾越再審期間
    ，且抗告人又未表明知悉再審理由在後並提出證據等情，業
    於理由內詳為論述，經核並無不合，抗告人執詞抗告，惟並
    未具體表明原裁定有何違誤，自難認其抗告為有理由，應予
    駁回。
四、據上論結，本件抗告為無理由。依行政訴訟法第104條、民
    事訴訟法第95條、第78條，裁定如主文。
中    華    民    國    99    年    12    月    9     日
                    最高行政法院第五庭
                        審判長法官  吳  明  鴻
                              法官  林  茂  權
                              法官  侯  東  昇
                              法官  黃  秋  鴻
                              法官  陳  國  成

以  上  正  本  證  明  與  原  本  無  異
中    華    民    國    99    年    12    月    10    日
                              書記官  伍  榮  陞

司法院資訊處製作；財團法人民間司法改革基金會備份。
